臺灣臺北地方法院民事裁定            100年度監宣字第113號
聲  請  人  蕭旭雄
相  對  人  蕭戴壽
上列聲請人聲請監護宣告事件，本院裁定如下：
    主    文
宣告蕭戴壽（男，民國○○年○月○日生，身分證統一編號：Ｚ00000
0000號）為受監護宣告之人。
選定蕭旭雄（男，民國○○年○月○○日生，身分證統一編號：Ｚ0000
00000號）為受監護宣告之人之監護人。
指定蕭孟玉花（女，民國○○年○月○○日生，身分證統一編號：Ｚ00
0000000號）為會同開具財產清冊之人。
聲請費用新台幣壹仟元由受監護宣告之人負擔。
    理    由
一、聲請意旨略以：聲請人為相對人蕭戴壽之次子，相對人因罹
    患動脈硬化性痴呆症，現已無法處理自己事務，為此聲請對
    其為監護之宣告，並指定聲請人及相對人配偶蕭孟玉花分別
    擔任其監護人、會同開具財產清冊之人等語。
二、受監護宣告部分：
（一）按對於因精神障礙或其他心智缺陷，致不能為意思表示或
      受意思表示，或不能辨識其意思表示之效果者，法院得因
      本人、配偶、四親等內之親屬、最近一年有同居事實之其
      他親屬、檢察官、主管機關或社會福利機構之聲請，為監
      護之宣告，民法第14條第1 項定有明文。查聲請人主張其
      為相對人蕭戴壽之子，相對人因罹患動脈硬化性痴呆症，
      現已無法處理自己事務等情，業據其提出戶籍謄本、馬偕
      紀念醫院診斷證明書等件為證，堪認為真實，則聲請人自
      得依法聲請法院宣告相對人為受監護宣告之人，合先敘明
      。
（二）本院審驗蕭戴壽之心神狀況，並採用馬偕紀念醫院所出具
      精神鑑定報告書，認為相對人經簡式智能評估得分：14/3
      0，推估已屬於中度失智程度，其中定向感、訊息登陸、
      注意力、短期記憶、解決問題能力已出現明顯缺損，有不
      能為意思表示或受有意思表示，亦不能辨識其意思表示之
      效果之情形，爰宣告相對人為受監護宣告之人。
三、選任監護人及會同開具財產清冊人部分：
（一）按法院為監護之宣告時，應依職權就配偶、四親等內之親
      屬、最近一年有同居事實之其他親屬、主管機關、社會福
      利機構或其他適當之人選定一人或數人為監護人，並同時
      指定會同開具財產清冊之人。法院為前項選定及指定前，
      得命主管機關或社會福利機構進行訪視，提出調查報告及
      建議。監護之聲請人或利害關係人亦得提出相關資料或證
      據，供法院斟酌。民法第1111條定有明文。
（二）經審酌本件相對人最近親屬即配偶蕭孟玉花、次子蕭旭雄
      、長女蕭秀文、次女蕭如玲於民國100年10月29 日開家庭
      會議決議，共同推舉聲請人及相對人之配偶蕭孟玉花分別
      擔任分別擔任監護人
      、會同開具財產清冊之人，堪認符合相對人之最佳利益。
（三）末按民法第1113條準用同法第1099條、第1109條之規定，
      監護開始時，監護人對於受監護人之財產，應依規定會同
      法院指定會同開具財產清冊之人，於二個月內開具財產清
      冊，並陳報法院；監護人於執行監護職務時，因故意或過
      失，致生損害於受監護人者，應負賠償之責。故監護人應
      於本裁定確定後與會同開具財產清冊之人，於二個月內開
      具財產清冊，並陳報法院，併此敘明。
四、依民事訴訟法第608條第1項，裁定如主文。
中    華    民    國   100    年    11    月    24    日
                   家事法庭     法  官  徐麗瑩
如不服本裁定關於選定監護人及指定會同開具財產清冊之人等部
分，應於送達後十日內向本院提出抗告狀，並繳納抗告費新臺幣
一仟元；其餘關於宣告監護之部分，依民事訴訟法第六百零九條
第一項規定不得抗告。
中    華    民    國   100    年    11    月    24    日
                                書記官  黃世昌